臺灣臺中地方法院交通事件裁定　　　　　　　　　　九十一年度交聲字第八二四號
　　原處分機關　交通部公路總局台中區監理所
　　異議人即
　　受處分人　　大展宇有限公司　設台中市南屯區中和里中和北一巷七號一樓
　　代 表 人　　詹源和
右列受處分人因違反道路交通管理處罰條例案件，對於交通部公路總局台中區監理所
九十一年十月十一日所為之裁決（中監違字第裁六○─Ｉ00000000號裁決書
），聲明異議，本院裁定如左：
    主  文
異議駁回。
    理  由
一、原處分機關略以：本案係彰化縣警察局彰化分局於九十一年七月十七日十一時二
    十分許，在芬園鄉○○○○○路查獲受處分人大展宇有限公司所有之車號２Ｑ－
    ７０４１號自小貨車，因「領有號牌不依規定掛置」違規，受處分人依指定應到
    案日前提出申訴，經向原舉發單位查證違規屬實，該所遂於九十一年十月十一日
    以中監違字第裁六○─Ｉ00000000號裁決書裁處罰鍰新台幣四千三百元
    整，並吊銷牌照；逾期則依裁決書處罰主文規定裁處，於法並無不當等語。
二、本件異議意旨則以：異議人所有之前揭車輛如同現今大部分之車輛，正面多加裝
    有防撞保險桿，因此都將前車號牌裝設於如同本車之相同位置，請察明並予以撤
    銷原處分云云。
三、按道路交通管理處罰條例第十二條第一項第七款、第二項規定：汽車已領有號牌
    而未懸掛，或不依指定位置懸掛者，處汽車所有人新台幣三千六百元以上七千二
    百元以下之罰鍰並牌照吊銷。經查：異議人所有之２Ｑ－７０４１號自小貨車於
    九十一年七月十七日十一時二十分許，在芬園鄉○○○○○路處為警查獲領有號
    牌不依規定位置掛置違規等情，此為異議人所不否認，並有前揭之舉發違反道路
    交通管理事件通知單、舉發照片一幀及裁決書一紙在卷足憑。雖異議人辯稱其係
    因加裝防撞保險桿故將前車號牌懸掛於保險桿之左下側云云，惟查原舉發機關九
    十一年八月二十日以彰警分交字第０９１００２８２５３０號函覆稱：該２Ｑ－
    ７０４１號自小客車將車牌懸掛在後方左下角防撞桿上，該防撞桿係違規人自己
    加裝之鐵管，依其狀況顯然不依指定位置懸掛車牌等語，此有該函一紙附卷可稽
    。參以道路交通管理處罰條例第十六攸條第一項第二款規定：汽車不得擅自增、
    減變更原有規格之設備或損壞不予修護；則異議人車前之防撞鐵條既係私自裝設
    ，致前車號牌無法依該車原廠所設定之固定號牌位置懸掛，自有過失。從而，原
    處分機關援引首揭規定所為裁處核無不當。本件聲明異議為無理由，應予駁回。
四、據上論斷，應依道路交通管理處罰條例第八十七條第二項，道路交通案件處理辦
    法第十九條，裁定如主文。
中      華      民      國    九十一    年     十一     月      七      日
                                    臺灣臺中地方法院交通法庭
                                        法  官  許金樹
右正本證明與原本無異。
如不服本裁定應於送達後五日內向本院提出抗告狀。
                                    書記官
中      華      民      國    九十一    年     十一     月      七      日
